【裁判字號】    91,易,654
【裁判日期】    920421
【裁判案由】    傷害
【裁判全文】
臺灣嘉義地方法院刑事判決                          九十一年度易字第六五四號
    公  訴  人  臺灣嘉義地方法院檢察署檢察官
    被      告  乙○○
右列被告因傷害案件，經檢察官提起公訴（九十一年度調偵字第三三二號），本院判
決如左：
    主  文
乙○○傷害人之身體，處有期徒刑貳月，如易科罰金，以佰元折算壹日。
    事  實
一、乙○○於民國九十一年八月十二日凌晨四時許在嘉義市○○路三十六號其與丙○
    ○合夥之計程車行內，因細故與丙○○發生爭執，乙○○竟頓萌普通傷害之犯意
    ，予以徒手推打，丙○○因此受有臉部二處擦傷各三公分乘一公分及二公分乘一
    公分、左手掌瘀傷腫脹三公分乘三公分、左膝瘀傷四公分乘三公分、右足瘀傷一
    公分乘一公分之傷害。
二、案經丙○○訴由嘉義市警察局第一分局報告臺灣嘉義地方法院檢察署檢察官偵查
    起訴。
    理  由
一、訊據被告乙○○固坦認於右揭時地推倒告訴人丙○○，然矢口否認有何傷害犯行
    ，辯稱：是不小心，她才受傷云云。惟查：右揭犯罪事實，業據告訴人丙○○於
    警訊、檢察官偵查中及本院審理中指訴甚詳（警卷第四至五頁、第五四八八號偵
    查卷第十二頁、本院卷第二一頁），核與證人甲○○即嘉義市警察局第一分局北
    興派出所警員於本院結證稱到場處理案件時，雙方還在口角，告訴人於警到達時
    ，即指控被告打人，且被告有衝過去的舉動等語相符（本院卷第三八至四十頁）
    ，並有告訴人提出之行政院衛生署嘉義醫院（下稱嘉義醫院）九十一年八月十二
    日傷害診斷書、九十一年八月十九日診斷證明書各一紙在卷可稽（警卷第八頁、
    第五四八八號偵查卷第十一頁）。前開傷害診斷書所載傷勢為「臉部二處擦傷各
    三公分乘一公分及二公分乘一公分、左手掌瘀傷腫脹三公分乘三公分、左膝瘀傷
    四公分乘三公分、右足瘀傷一公分乘一公分」，並將傷勢詳細註記於人體部位圖
    ，診斷證明書則記載為「頭部外傷併多處擦挫傷」，兩者雖無矛盾之處，但前者
    較為詳盡，告訴人之傷勢自應以傷害診斷書為準。另被告既自承有動手推倒告訴
    人之舉，足見告訴人所受之傷害係由被告行為所致。是被告所辯，無非事後卸責
    之詞，事證明確，其傷害犯行堪以認定。
二、核被告乙○○所為，係犯刑法第二百七十七條第一項之普通傷害罪。查被告曾因
    詐欺案件，經臺灣高等法院以七十九年度上易字第四四二０號判決處有期徒刑二
    月，緩刑三年確定，此有臺灣嘉義地方法院檢察署刑案資料查註紀錄表在卷可按
    （第五四八八號偵查卷第三頁），爰審酌被告素行欠佳，所犯已造成告訴人身心
    之痛苦，犯後未能坦認犯行，猶飾詞辯解，且未賠償告訴人之損害或取得原諒，
    難認有具體悔過之態度及其他一切情狀，量處如主文所示之刑，並諭知易科罰金
    之折算標準，以資儆懲。
三、公訴意旨另以：被告乙○○於九十一年三月十六日凌晨五時許亦在上址徒手毆打
    告訴人丙○○，因認被告就此部分涉有刑法第二百七十七條第一項之普通傷害罪
    嫌。本件公訴人認被告涉有該犯行，係以告訴人之指訴及其提出之嘉義醫院九十
    一年三月十六日傷害診斷書（警卷第五至六頁）為所憑之論據，訊據被告堅決否
    認有何該傷害犯行，辯稱：我不知情等語。按犯罪事實應依證據認定之，無證據
    不得推定其犯罪事實，刑事訴訟法第一百五十四條定有明文，經查：告訴人所指
    訴之上開犯行，並無證人目擊經過，此據告訴人陳明在卷（本院卷第十八頁），
    而被告苟於九十一年三月十六日傷害告訴人，告訴人竟遲至九十一年八月十二日
    始訴警究辦（警卷第四頁），則其指訴是否屬實，已非無疑，況告訴人陳稱於九
    十一年三月間尚未與被告合夥經營車行，是遭被告毆打後，始於同年四月十九日
    合夥等語（本院卷第五四至五五頁），衡諸常情，若其果有受傷情事，理應對被
    告避之猶恐不及，當無進而合夥經營事業之可能，是告訴人之指訴尚非可採，則
    被告是否確有此部分之傷害犯行，即屬不能證明。依上所述，公訴人所舉之證據
    不足以證明被告犯罪，此外本院復查無其他證據證明被告確有公訴人所指之此部
    分犯行，惟公訴意旨既認此部分與前揭論罪科刑之傷害罪間有連續犯之裁判上一
    罪關係，爰不另為無罪之諭知。
據上論斷，應依刑事訴訟法第二百九十九條第一項前段，刑法第二百七十七條第一項
、第四十一條第一項前段，罰金罰鍰提高標準條例第一條前段、第二條，判決如主文
。
本案經檢察官黃正雄到庭執行職務。
中      華      民      國    九十二    年      四      月    二十一    日
                                      臺灣嘉義地方法院刑事第二庭
        審判長法  官  蔡  虔  霖
                                                法  官  柯  月  美
                                                法  官  廖  政  勝
右正本證明與原本無異。
如不服本判決，應於判決送達後十日內向本院提出上訴狀( 應附繕本 )。
中      華      民      國    九十二    年      四      月    二十一    日
                                                書記官  陳  湘  蓉
附錄本案論罪科刑法條全文：
刑法第二百七十七條第一項
傷害人之身體或健康者，處三年以下有期徒刑、拘役或一千元以下罰金。


司法院資訊處製作；財團法人民間司法改革基金會備份。
